# 求助陈版主！请问什么才是真正的预缴税金

提问人：liqin 木子 时间：2019-03-30 16:21:04
请教陈版！目前审计的这家单位有这样一个问题：收入是按照分期摊销确认的，但是开票并不是跟着收入开的，收入确认金额大于开票部分，但是企业会做以下这笔分录保持税金与收入是成比例的：
借：应收账款-预缴税金
贷：应交税费-应交增值税-销项税额
在申报的时候这一块也会一起申报缴纳，请问这个应收账款-预缴税金属于预缴的增值税吗？该部分如果是预缴增值税则是要重分类至其他流动资产，是不用计提坏账的，因此影响较大。

回答人：chenyiwei
这种情况下，企业实际缴纳的税款大于按照税法规定截至资产负债表日时点就该项交易累计应缴纳的税款，属于早交、多交的税款，理论上应可以申请退回。建议列报为其他流动资产。如果列报为应收账款，则由于客户账面很可能并无此项记录，函证时可能遇到困难。